臺灣屏東地方法院民事判決　九十一年度簡上字第四四號
　　上　訴　人　甲○○○
　　訴訟代理人　蔡榮城
　　被上訴人　　新方資訊網路有限公司
　　法定代理人　何明欽
　　訴訟代理人　王鐲蓉
右當事人間請求給付票款事件，上訴人對於中華民國九十一年三月二十八日本院屏東
簡易庭九十一年度屏簡字第五三號第一審判決提起上訴，本院判決如左：
　　主　　　文
上訴駁回。
第二審訴訟費用由上訴人負擔。
　　事　　　實
甲、上訴人方面：
一、聲明：求為判決（一）原判決廢棄。（二）被上訴人第一審之訴及假執行聲請均
　　駁回。
二、陳述：除與原審判決所載相同者，茲予引用外，補稱：
（一）本件支票之爭執係因上訴人之長子即訴外人蔡榮城與訴外人林榮華合夥在台南
　　　縣鹽水鎮○○路一四三號開設鹽水保齡球館，蔡榮城為實際經營之人，並向上
　　　訴人借用支票以為資金週轉因應，另以名義上負責人林榮華之名義向被上訴人
　　　購買電腦週邊設備一批，金額總計新台幣（下同）七十餘萬元，並由上訴人約
　　　定依交貨、安裝、驗收工程進度付款，但須一次先付部分現金及支票，合併前
　　　後已給付五十餘萬元之貨款，嗣因被上訴人所安裝之周邊設備品質不良，故障
　　　頻繁，初期均能依期前來服務，嗣因故障日益嚴重，多次電話催修，上訴人均
　　　未理會，已影響營業收入，經告知如不能修好，請交換機件，被上訴人亦未置
　　　理，致上訴人生意被延誤。
（二）而依蔡榮城與被上訴人間之合約第五條約定，產品保固期間為一年，而雙方係
　　　於八十九年九月二十六日訂約，同年十月中旬交貨，迄於同年十二月起連續發
　　　生故障，已屬違約，既不負修護責任，復不願交換機件，於最後要求被上訴人
　　　搬回主機，退還未兌現之十九萬餘元支票，經其拒絕並提起票款請求訴訟，已
　　　違商業道德與誠信原則，應駁回其請求。
（三）又被上訴人交付之物主要是組裝完成後可以上網但會當機，主機無法開閉，且
　　　所購買之主機本即包括使用軟體之提供。
三、證據：提出契約書一件為證，及聲請訊問證人施金旺。
乙、被上訴人方面：
一、聲明：求為判決駁回上訴，第二審訴訟費用由上訴人負擔。
二、陳述：除與原審判決所載相同者，茲予引用外，補稱：
（一）本件係票款請求，非依買賣關係請求給付貨款，且買賣契約係與林榮華簽訂，
　　　與上訴人無關，且所購買之物品係電腦之硬體設備非軟體設備，保固約定亦係
　　　針對採購之電腦硬體設備不包括軟體設備，且亦無上訴人所稱交付有瑕疵之標
　　　的物於蔡榮城，保固約款是指電腦之硬體設備採購方面。
（二）又本件組裝完成後第一期已付二十萬元價金，完工後間隔一個月後給付十三萬
　　　元，本件票款乃關於未清償之尾款部分。其公司僅與蔡榮城簽訂電腦設備之購
　　　買合約，並無簽訂維修合約，且均有按期維修，至於後來不能維修是因九十年
　　　五月三十一日時蔡榮城之店內電腦已遭其他債權人查封，無法維修。至蔡榮城
　　　雖欲將所購電腦退還被上訴人，但被上訴人至其保齡球館時，電腦已不在球館
　　　內，無電腦機器可退還。
三、證據：除援用原審之立證方法外，補提出請款明細、台灣台南地方法院民事執行
　　處九十年五月二十五日九十南院鵬執全字第一九一三號通知（均影本）各一件為
　　證。
　　理　　　由
一、被上訴人起訴主張：其執有上訴人所簽發如附表所示支票二紙，票面金額共計一
　　十九萬三千元，惟屆期提示因存款不足未獲付款，為此依據票據法律關係請求上
　　訴人給付票款十九萬三千元及自附表所示之日起至清償日止，按週年利率百分之
　　六計算之利息等情。
二、上訴人則以：系爭支票係上訴人之長子即訴外人蔡榮城與訴外人林榮華合夥在台
　　南縣鹽水鎮○○路一四三號開設鹽水保齡球館，蔡榮城為實際經營之人，並向上
　　為訴人借用支票以為資金週轉因應，另以名義上負責人林榮華之名義向被上訴人
　　購買電腦週邊設備一批，金額總計七十餘萬元，已交付貨物及完成安裝與驗收工
　　程，前後已付五十餘萬元之貨款，嗣因被上訴人所安裝之周邊設備品質不良，故
　　障頻繁，嗣因故障日益嚴重，多次電話催修上訴人均未理會，乃拒絕給付該筆尾
　　款等語，資為抗辯。
三、而查，被上訴人主張其執有上訴人簽發如附表所示之系爭支票，係上訴人簽發，
　　而由上訴人之子蔡榮城交付予被上訴人，以為買賣電腦設備價金尾款之給付，而
　　系爭支票經提示未獲兌現等情，業已提出支票及退票理由單為證，而上訴人對於
　　上述主張亦無爭執，是被上訴人前述主張可信為真實。
四、至上訴人固抗辯被上訴人給付之貨物使用後經常故障，為有瑕疵之物，且舉證人
　　即鹽水保齡球館經理施金旺到庭證述：其自八十五年開始在鹽水保齡球館擔任經
　　理，做到球館歇業為止，主要負責行政業務包括人事、行政，球館的設備是機房
　　負責，報價要經過其批示。其球館向被告公司買電腦二十台包括軟硬體，除了買
　　賣契約書所載的硬體規格外，在貨物送到公司時，電腦內部尚包括有上網及遊戲
　　之軟體。貨是其驗收的，當時正常，送來一個禮拜後，每次約有二、三部電腦會
　　當機，故障情況是開機後遊戲叫不出來，不是固定的電腦會故障，九十年四月份
　　有二台主機壞掉，當時有叫被告維修，維修的時候有問故障的原因，但已忘記是
　　何原因導致故障。被告公司曾建議公司應該自己雇用一位工程師維護，球館雖有
　　請工程師，但也無法處理等語（見本院九十一年六月二十日準備程序筆錄），自
　　證人所述雖可知鹽水保齡球館確曾發生電腦使用故障之情。
五、惟按在票據上簽名者，依票上所載文義負責，票據法第五條第一項定有明文；次
　　按票據債務人不得以自己與發票人或執票人之前手間所存抗辯之事由對抗執票人
　　，同法第十三條前段復有明文。本件上訴人固以被上訴人與上訴人之子蔡榮城間
　　，因被上訴人提供之買賣標的物存有瑕疵及使用後經常故障為拒絕付款之抗辯，
　　然被上訴人之電腦設備係出售於蔡榮城，且上訴人於鹽水保齡球館之經營亦無參
　　與，其僅為兒子蔡榮城週轉資金之需要而交付所簽發之系爭支票一節，為上訴人
　　所不爭執，是以參酌前述法條意旨，鹽水保齡球館電腦設備之買賣關係既與上訴
　　人無涉，則蔡榮城與被上訴人間縱存有得拒絕付款之事由，上訴人仍不得以該原
　　因關係對抗持票人，是以上訴人以蔡榮城與被上訴人所存原因關係之事由為拒絕
　　付款之抗辯於法即屬無據。而系爭支票既為上訴人簽發，由被上訴人所持有，從
　　而被上訴人依據票據法律關係訴請上訴人依票上文義負給付之責即有理由，原審
　　據此判命上訴人應給付被上訴人票款十九萬三千元及自附表所示之日起至清償日
　　止，按週年利率百分之六計算之利息，並依職權為假執行之宣告，於法並無違誤
　　，上訴意旨指摘原審判決不當，求予廢棄改判，為無理由，應予駁回。
據上論結，本件上訴為無理由，依民事訴訟法第四百三十六條之一第三項、第四十九
條第一項、第七十八條，判決如主文。
中　　　華　　　民　　　國　　九十一　　年　　　七　　　月　　二十四　　日
　　　　　　　　　　　　　　　　　　臺灣屏東地方法院民事第二庭
~B審判長法官　孫國禎
~B法　　　官　陳淑勤
~B法　　　官　潘　快
右正本證明與原本無異。
不得上訴
~B法院書記官　鄭美雀
中　　　華　　　民　　　國　　九十一　　年　　　七　　　月　　二十四　　日
~FO
~T
 附表：
┌───┬───────┬──────┬──────────┬───────────┐
│      │              │票面金額    │退票日即利息起算日  │票號                  │
│編號  │發票日        │單位：新台幣│                    │                      │
├───┼───────┼──────┼──────────┼───────────┤
│１    │９０．５．３１│十三萬元    │９０．５．３１      │ＧＤＢ0000000  │
│      │              │            │                    │                      │
├───┼───────┼──────┼──────────┼───────────┤
│２    │９０．６．２０│六萬三千元  │９０．６．２０      │ＧＤＢ0000000  │                  │
│      │              │            │                    │                      │
└───┴───────┴──────┴──────────┴───────────┘
 不得上訴
